# 债权转权益性投资，但不改变持股比例和投票权的会计处理

提问人：vienne007 时间：2019-12-08 13:42:00
请问，清算阶段，母公司将对子公司的债权转为权益性投资，但不改变持股比例，在母公司账面，将其他应收款转入长期股权投资科目，在子公司账面将长期应付款转入资本公积，是这样处理吗，谢谢！

回答人：chenyiwei
基本可以这样理解。如果母公司层面对该子公司的债权已计提过坏账准备的，则转入长投成本的金额为扣除坏账准备后该项债权的账面价值。